臺灣新北地方法院行政訴訟裁定　　　　　110年度簡字第152號
原　　　告　鄭文成　
原　　　告　鄭春祥　
訴訟代理人　張進豐　　律師

　　　　　　魯忠軒　　律師

　　　　　　莊華瑋　　律師

被　　　告　新北市政府

代　表　人　侯友宜　
上列當事人間因公用地役關係，原告提起行政訴訟，本院裁定如
下：
        主  文
本件移送臺北高等行政法院。
        理  由
一、按「適用簡易訴訟程序之事件，以地方法院行政訴訟庭為第
    一審管轄法院。下列各款行政訴訟事件，除本法別有規定外
    ，適用本章所定之簡易程序：一、關於稅捐課徵事件涉訟，
    所核課之稅額在新臺幣40萬元以下者。二、因不服行政機關
    所為新臺幣40萬元以下罰鍰處分而涉訟者。三、其他關於公
    法上財產關係之訴訟，其標的之金額或價額在新臺幣四十萬
    元以下者。四、因不服行政機關所為告誡、警告、記點、記
    次、講習、輔導教育或其他相類之輕微處分而涉訟者。五、
    關於內政部入出國及移民署之行政收容事件涉訟，或合併請
    求損害賠償或其他財產上給付者。六、依法律之規定應適用
    簡易訴訟程序者。前項所定數額，司法院得因情勢需要，以
    命令減為新臺幣20萬元或增至新臺幣60萬元。第二項第五款
    之事件，由受收容人受收容或曾受收容所在地之地方法院行
    政訴訟庭管轄，不適用第十三條之規定。但未曾受收容者，
    由被告機關所在地之地方法院行政訴訟庭管轄。」，行政訴
    訟法第 229條有明文；次按訴訟之全部或一部，法院認為無
    管轄權者，依原告聲請或依職權以裁定移送於其管轄法院，
    行政訴訟法第18條準用民事訴訟法第28條第1項定有明文；
    再按適用通常訴訟程序之事件，以高等行政法院為第一審管
    轄法院，行政訴訟法第104條之1亦有明文規定。
二、本件原告起訴主張：確認原告鄭文成所有坐落新北市○○區
    ○○段0000地號土地及原告鄭春祥坐落新北市○○區○○段
    0000地號土地不成立公用地役關係，而依土地登記謄本訴訟
    標的金額顯逾40萬元，核非屬首揭行政訴訟法第229條第2項
    所規定得適用同法第2編第2章規定之簡易訴訟程序之案件。
三、為此，本案訴訟既非屬行政訴訟法第229條第2項各款所規定
    得適用同法第2編第2章規定之簡易訴訟程序者，而應適用通
    常訴訟程序。而本件被告之機關所在地為新北市板橋區，故
    此一訴訟依法即應屬由所轄之臺北高等行政法院管轄。茲原
    告向本院行政訴訟庭起訴即有違誤，為此爰由本院依職權移
    送於該管轄法院，爰裁定如主文。
四、依行政訴訟法第187條、第104條之1、第18條、民事訴訟法
    第28條第1項，裁定如主文。
中    華    民    國   110    年    11    月    23    日
                  行政訴訟庭法  官  陳伯厚
以上正本證明與原本無異。
如不服本裁定，應於裁定送達後10日內向本院提出抗告狀（須按
他造人數附繕本），抗告狀並應記載抗告理由，表明關於原裁定
所違背之法令及其具體內容與依訴訟資料可認為原裁定有違背法
令之具體事實。並依法繳納抗告費新台幣1000元。
                            書記官  陳柔吟
中    華    民    國   110    年    11    月    23    日